【裁判字號】    88,簡上,426
【裁判日期】    891011
【裁判案由】    債務人異議之訴
【裁判全文】
臺灣板橋地方法院民事判決  八十八年度簡上字第四二六號
    上  訴  人  戊○○
    訴訟代理人  曾子興律師
    被上訴人    乙○○      住台北縣蘆洲市○○○路一八五號
    被上訴人    丙○○      住台北縣蘆洲市○○○路一八五號
    被上訴人    丁○○      住台北縣蘆洲市○○○路一八五號
    兼右二人
    法定代理人  甲○○      住台北縣蘆洲市○○○路一八五號
    共      同
    訴訟代理人  胡文英律師
右當事人間債務人異議之訴事件，上訴人對於中華民國八十八年八月十七日本院第一
審判決（八十七年度重簡字第七○五號），提起上訴，本院判決如左：
    主  文
原判決廢棄。
被上訴人在第一審之訴駁回。
第一、二審訴訟費用由被上訴人負擔。
    事  實
甲、上訴人方面：
  一、聲明：如主文所示。
  二、陳述：除與原判決記載相同者，茲引用之外，補稱：
 （一）按解釋契約，固須探求當事人立約時之真意，不能拘泥於契約之文字，但契
       約之文字已表示當事人真意，無須別事探求昔，即不得反捨契約文字而更為
       曲解，此有最高法院十七年上字第一一一八號判例可資參照。查兩造於台灣
       台北地方法院八十六年度訴字第二九三號侵權行為損害賠償事件和解時，上
       訴人僅同意限期遷離台北巿饒河街五五號三樓，及將台灣台北地方法院八十
       六年度民執字第八三○一號強制執行事件撤銷為和解條件，並無免除系爭三
       十五萬元債務之意，此觀和解筆錄所載甚明。
 （二）次按債務之免除，在訴訟上即為訴訟標的之捨棄，為法律關係得喪變更之重
       要事項，故為和解筆錄應記載之事項，此觀民事訴訟法第三百七十九條第二
       項準用同法第二百十三條之規定自明。徵諸前揭和解筆錄之第一項為有關被
       上訴人拋棄債權之條款，如上訴人斯時真有同意免除系爭新台幣（下同）三
       十五萬債務之情事，衡情被上訴人亦會要求將之明載於和解筆錄上，以杜爭
       議，惟事實上該和解筆錄並無上訴人免除系爭債務之條款，足見上訴人確無
       免除系爭三十五萬元債務之意思。此觀前揭和解筆錄所載之文義，極為明確
       ，而無須再別事探求。詎原審未察，捨文義明之和解筆錄而不採，竟另為曲
       解上訴人亦應有免除系爭債務之意思，揆諸前旨，顯有未合。
 （三）被上訴人之被繼承人蔡豐藏早於七十六年十二月二十五日，即與上訴人及訴
       外人蔡朝金訂立不動產買賣契約，將台北巿饒河街六一巷一弄三號及同街五
       五號三樓房地賣予上訴人及蔡朝金。詎蔡豐藏於訂約後卻不提供印鑑證明及
       所有權狀以辦理過戶，上訴人因不諳法律且礙於父母情面及手足之情，亦不
       便催促。至八十二年初，上訴人之母過世後，蔡豐藏又不知受何人之挑撥慫
       恿，竟偷偷地於同年九月間，將前揭房地設定五百四十萬元之高額抵押予台
       灣土地銀行，致使前揭房地已無任何之實質價值。上訴人之母過世後，蔡豐
       藏與上訴人原相安無事，且蔡豐藏亦從未表示要收回上訴人之母生前所居住
       之饒河街五五號三樓房屋。至八十五年間，上訴人執有蔡豐藏簽發之票據未
       獲兌現，迭經催討，蔡豐藏卻一再抵賴，上訴人在不得已之下，祗好依循法
       律程序取得確定判決、支付命令，以求保全債權。未料此舉，竟使蔡豐藏惱
       羞成怒，於八十六年三月十日，遽然對上訴人提起遷讓房屋（即鐃河街五五
       號三樓）訴訟（即台灣台北地方法院八十六年度訴字第九四四號），上開案
       件，上訴人因未及早請求蔡豐藏履行過戶之義務致受敗訴判決，惟上訴人深
       感不服，對於同年六月二日依法聲明上訴，以求翻案。被上訴人因見上訴人
       業就前揭案件聲明上訴，惟恐前揭案件遭上訴人平反，並企圖增加對上訴人
       施壓，旋於八十六年八月間，復依侵權行為法則，請求上訴人賠償一百七十
       餘萬元（即台灣台北地方法院八十六年度訴字第二九三○號），惟於此事件
       ，被上訴人係依侵權行為法則請求，且其土地部分係依公告現值（非申報地
       價）及依上限年息百分之十為計算等等不當之處，是縱使被上訴人勝訴，其
       所能得之金額亦絕對不及其所請求數額之高。於蔡豐藏提起前揭遷讓房屋事
       件後，上訴人始決定依強制執行程序維護權益，而於八十六年三月底申請前
       揭饒河街房地之謄本時，上訴人始赫然發現該房地早已遭蔡豐藏設定高額抵
       押，毫無殘餘價值，再加上被上訴人甲○○一再懇求要趕快辦理繼承登記，
       上訴人始同意和解撤銷強制執行程序，並撤回前揭遷讓房屋事件之上訴，被
       上訴人自知理屈，自願拋棄損害賠償之請求。惟上訴人並無免除系爭三十五
       萬元債務之意思，此不但為被上訴人甲○○所明知，且被上訴人甲○○斯時
       還曾應允儘速清償，詎被上訴人甲○○於和解成立後，見目的已達，即再三
       藉故推拖，上訴人才不得不再次聲請強制執行（即鈞院八十七年度執字第四
       ○三八號）。
  （四）查胡文英律師係被上訴人於前揭遷讓房屋、請求損害賠償事件之訴訟代理人
        ，其立場上自屬偏袒被上訴人，即難期其所言能客觀可信。次查，兩造於八
        十六年九月十九日協商和解時，兩造所委任之訴訟代理人即胡文英律師、王
        秋萍律師，於兩造協商和解尚未完成時，即均因另有庭期，而先後分別中途
        離去，此亦為胡文英律師所自承在卷。按胡文英律師既係中途離去，其自不
        知協商和解之結果為何。是胡文英律師證稱：和解當時，兩造之真意在於兩
        造間所有債權、債務關係一律扯平云云，顯為不實。再查，當日上訴人與被
        上訴人甲○○協商完成後，即入法庭口頭陳報協商之結果，依法制作和解筆
        錄，亦無胡文英律師所言之以小條子記載協商結果其事，胡文英律師上開所
        述，殆為不實。
  （五）兩造於八十六年九月十九日協商時和解時，上訴人並無免除系爭三十五萬元
        債務之情事，此觀諸卷內王秋萍律師八十九年三月三十一日所具之陳報狀甚
        明。
  （六）被上訴人之被繼承人蔡豐藏早於七十六年十二月二十五日，即與上訴人及訴
        外人蔡朝金訂立不動產買賣契約，將台北巿饒河街六一巷一弄三號及同街五
        五號三樓房地賣予上訴人及蔡朝金，且上開買賣契約上蔡豐藏之印文，亦核
        與卷內蔡豐藏之印鑑證明相符，足見上開買賣契約為真正。詎被上訴人迄今
        猶謊稱印章不符云云，更彰顯被上訴人狡賴之本性。又關於系爭和解筆錄第
        二項遷讓房屋部分，於該訴訟事件（即台灣台北地方法院八十六年度訴字第
        九四四號），上訴人因未及早請求蔡豐藏履行過戶之義務致受敗訴判決，惟
        上訴人業於法定期間內上訴，是被上訴人是否確有此項遷讓房屋請求權存在
        ，非無疑義。再關於系爭和解筆錄第一項損害賠償部分，被上訴人雖係請求
        上訴人一百七十餘萬元，惟此事件，被上訴人係依侵權行為法則請求且其土
        地部分係依公告現值（非申報地價）及依上限年息百分之十為計算等等不當
        之處，是縱使被上訴人勝訴，其所能得之金額亦絕對不及其所請求數額之高
        。更何況，被上訴人之被繼承人蔡豐藏早已將該屋售予上訴人等，祗因上訴
        人等未及時辦理過戶，被上訴人竟執此要求上訴人負損害賠償責任，顯不合
        情理。綜上所述，系爭和解筆錄之和解條件，事實上係對上訴人不利，並無
        原判決所指之對被上訴人有失公允，違反經驗法則之情事。
  三、證據：除援用原審所提之證據外，並補提台灣台北地方法院八十六年度訴字第
      二九三○號損害賠償事件和解筆錄一份、不動產買賣契約一份、建物謄本二份
      、收狀收據一份、聲明上訴狀一份、起訴狀一份、撤回上訴狀一份（以上皆為
      影本）為證，並聲請鈞院向台北巿松山區戶政事務所及台北縣蘆洲巿戶政事務
      所函調被上訴人之被繼承人蔡豐藏之印鑑證明及聲請訊問證人王秋萍。
乙、被上訴人方面：
  一、聲明：（一）上訴駁回。
            （二）第二審訴訟費用由上訴人負擔。
  二、陳述：除與原判決記載相同者，茲引用之外，補稱：
  （一）按行使權利、履行義務，應依誠實及信用方法，民法第一百四十八條第二項
        定有明文，倘若當事人任何一方，行使權利或履行義務，有悖於誠信原則，
        則不應受法律之保護。
  （二）上訴人所稱將台北巿饒河街五十五號三樓，簽訂不動產買賣契約，賣予上訴
        人訴外人蔡朝金乙節，按該項契約書係屬偽造，契約書內，「蔡豐藏」三字
        ，並非蔡豐藏本人簽名，印章亦不符，依肉眼辨識，其中簽名係見證人蔡某
        所為，上訴人及訴外人蔡朝金心虛，不敢簽署，該件契約，在歷次訴訟中，
        早為法院所不採。
  （三）上訴人與被上訴人甲○○係姑嫂關係，在台灣台北地方法院八十六年度訴字
        第二九三○號損害賠償事件，上訴人之訴訟代理人王秋萍律師，被上訴人等
        之訴訟代理人胡文英律師，八十六年九月十九日上午十時十分在民事第十四
        法庭開庭，法官本於息事寧人，家族和諧，曉諭先行庭外協調，兩造及訴訟
        代理人四人在庭外進行協商，一句話，債權債務全部一律扯平，雙方訴訟代
        理人認為既已達成協議，內容簡單、具體、明白，各由當事人直接秉報法官
        ，簽字即可，故兩造訴訟代理人均先行離去，事後檢討，其中債務三十五萬
        元部分，容或當時案件多，書記官漏記，或法官漏問，不得而知，此種文書
        疏忽記載，自不得排除當事人真正之意思表示，上訴人利用和解筆錄之漏記
        ，大作文章，除有失厚道外，並違反誠信原則，自不為法律所保護。
  （四）被上訴人認證人王秋萍律師證詞完全不實在，其證詞內容，概略有下列數項
        ：（1）當時開庭，兩造爭執很厲害。（2）除和解內容外，兩造尚有其他債
        權債務多項爭執。（3）尚若和解內容有出入，自可收到和解筆錄，要求法
        院更正。被上訴人特就前開不實部分，逐項指駁如下：（1）上訴人與被上
        訴人甲○○係姑嫂關係，上訴人係與其兄蔡豐藏因爭奪遺產而發生衝突，原
        與被上訴人甲○○無關，開庭時，氣氛相當平和，倘若爭執劇烈，法官不可
        能庭諭和解，細節先在庭外談妥。（2）被上訴人與上訴人民事權益爭執僅
        有兩項：1、上訴人占用被上訴人所有座落台北巿饒河街五十五號三樓房屋
        ，請求相當於租金一百七十六萬九千六百九十二元之損害賠償。2、被上訴
        人之被繼承人蔡豐藏生前向上訴人三十五萬元之消費借貸。（3）、所謂和
        解，即雙方各退讓一步，權益取得平衡，不可能一面倒，權益偏重一方，即
        不能和解。（4）上訴人即以三十五萬元債權，強制執行被上訴人前揭房屋
        ，及台北巿饒河街六十一巷一弄三號二樓房屋，倘若僅同意撤銷假執行程序
        （按應係強制執行），三十五萬元之債務未免除，則和解沒有意義，撤銷假
        執行，亦無意義。
三、證據：援用原審之立證方法。
          理     由
一、被上訴人起訴主張其等之被繼承人蔡豐藏於生前曾簽發面額各為二十萬元及三十
    五萬元之支票二紙予上訴人，上訴人並持該二紙支票分別取得本院八十五年度重
    簡字第一五三八號確定判決（下簡稱二十萬元執行名義）及本院八十六年度促字
    第三二二八號支付命令及確定證明書（下簡稱三十五萬元執行名義）。又上訴人
    於八十六年間即持二十萬元執行名義向本院聲請查封被上訴人所有門牌號碼台北
    縣蘆洲市○○○路一八五號二樓之不動產（本院八十六年民執星字第五一五七號
    ）；持三十五萬元執行名義向臺灣臺北地方法院聲請查封被上訴人所有門牌號碼
    台北市○○街五十五號三樓及同街六十一巷一弄三不動產（該院八十六年度民執
    洪字第八三０一號）。被上訴人不忍前開不動產遭拍賣，故提出二十萬元清償，
    使本院八十六年度民執星字第五一五七號強制執行事件得撤銷。另因上訴人無權
    占有使用被上訴所有門牌號碼台北市○○街五十五號三樓房屋，經法院判決上訴
    人應將前開房屋遷讓交還被上訴人確定（臺灣台北地方法院八十六年度訴字第九
    四四號）。故被上訴人依侵權行為法律關係另訴請求上訴人給付相當於租金之損
    害一百七十六萬九千六百九十二元及遲延利息（臺灣台北地方法院八十六年度訴
    字第二九三０號），於前開損害賠償事件審理中，兩造達成和解，和解條件為被
    上訴人拋棄前開一百餘萬元損害賠償請求，上訴人則應於八十六年十一月二十日
    前交還前開門牌號碼台北市○○街五十五號三樓房屋，並不得再向被上訴請求票
    款五十五萬元（其中二十萬元因已清償，故僅餘三十五萬元），是上訴人同時應
    將臺灣台北地方法院八十六年度民執洪字第八三０一號強制執行事件撤銷（即持
    三十五萬元執行名義所為強制執行程序）。即兩造間之債權債務關係，業因和解
    互為免除而消滅。今上訴人又持系爭三十五萬元執行名義，向本院就上訴人所有
    如附表所示不動產聲請強制執行，顯屬無據。為此，依強制執行法第十四條第一
    項規定，請求本院八十七年度執字第四０三八號清償債務強制執行事件就原告所
    有如附表所示不動產所為之強制執行程序應予撤銷等情；上訴人則以兩造於台灣
    台北地方法院八十六年度訴字第二九三○號侵權行為損害賠償事件和解時，上訴
    人僅同意限期遷離台北巿饒河街五五號三樓，及將台灣台北地方法院八十六年度
    民執字第八三○一號強制執行事件撤銷為和解條件，並無免除系爭三十五萬元債
    務之意等語資為抗辯。
三、被上訴人起訴主張之事實，固據其提出債權憑證、台灣台北地方法院八十六年度
    訴字第九四四號民事判決書、八十六年度訴字第二九三○號和解筆錄及強制執行
    聲請書（以上皆為影本）各一份為證。惟為被上訴人所否認，並以前揭情詞置辯
    。是本件應審究者為兩造於台灣台北地方法院八十六年度訴字第二九三○號侵權
    行為損害賠償事件和解時，上訴人是否有免除系爭三十五萬元票據債務之意思表
    示？
四、被上訴人主張其等為訴外人蔡豐藏之繼承人，上訴人就系爭三十五萬元票款部分
    ，已取得執行名義，效力並及於被上訴人；上訴人曾持系爭三十五萬元執行名義
    ，向台灣台北地方法院聲請強制執行（該院八十六年度民執洪字第八三０一號）
    ，於撤銷後，再於八十七年三月二十日持同一執行名義，就被上訴所有如附表所
    示不動產向本院聲請強制執行（本院八十七年度執字第四０三八號）；被上訴人
    以上訴人無權占有使用被上訴人所繼承之房屋，訴請返還，並給付相當於租金之
    損害賠償，其中返還房屋部分，業經取得確定判決（臺灣台北地方法院八十六年
    度訴字第九四四號），損害賠償部分則於訴訟中達成和解（臺灣台北地方法院八
    十六年度訴字第二九三０號）等情，業據提出債權憑證、判決書、和解書各一份
    及強制執行聲請書一份為證，並為上訴人所不爭執，被上訴人此部分之主張堪信
    為真實。
五、被上訴人另主張：上訴人於取得系爭三十五萬元執行名義後，兩造於前開台灣台
    北地方法院八十六年度訴字第二九三０號損害賠償事件中，就該筆債務達成和解
    ，上訴人業為免除之意思表示云云，固以證人胡文英律師之證言為證。惟為上訴
    人所否認，並辯稱：兩造固於前開訴訟中達成和解，然上訴人方面僅同意限期遷
    讓房屋及撤銷強制執行之聲請，並無所謂免除系爭三十五萬元票據債務之承諾等
    語。經查：證人胡文英律師（即被上訴人於台灣台北地方法院八十六年度訴字第
    二九三○號損害賠償事件之訴訟代理人）於原審時固證稱：「和解當時，是兩造
    所有的債權、債務一律扯平，房租也不要，債務也不要。因為當時後面案件很多
    ，所以由兩造先協調並寫個小條件，當時伊高院尚有庭，所以先走，後來聽說對
    照律師也先走，所以寫的部分才出現如此狀況」等語（參見原審卷第八七頁反面
    、第八八頁正面）。然證人王秋萍律師（即上訴人於台灣台北地方法院八十六年
    度訴字第二九三○號損害賠償事件之訴訟代理人）於本院審理時則證稱：「（台
    灣台北地法院八十六年度訴字第二九三○號損害賠償事件開庭）當時雙方有談和
    解，因為兩造是親戚，當時吵得非常兇，法官勸諭兩造和解，兩造的訴訟代理人
    也因兩造是親戚也希望他們能達成和解，談的當時兩造的當事人及兩造訴訟代理
    人都一起談，我們談好的和解結果，因為當時我跟原告的訴訟代理人都另有庭期
    ，所以我與原告（即上訴人）訴訟代理人先行離開，可是我當時有將談成和解的
    結果向法官說明，因為本案是損害賠償的請求，是原告（即被上訴人）拋棄請求
    ，訴外的部分是因為被告（即上訴人）去執行原告（即被上訴人）的房子，由被
    告（即上訴人）撤回執行程序，當時並沒有談到兩造其他債權債務的問題，因為
    本件是由法官勸諭和解，法官當時就講希望就本案有關的部分談，因為兩造還有
    其他很多的糾紛，不可能在這個案子一次談成，若有談到兩造有其他債務的部分
    免除，因屬訴訟標的外的和解應該理論上會記在和解筆錄上，如果有訴訟標的外
    的和解，為了解決當事人糾紛，應該會記載在和解筆錄上。且台灣台北地方法院
    八十六年度訴字第二九三○號和解筆錄是我們當時談的和解的結果，如果當時和
    解的事項有漏載時，應該是收到和解筆錄時會具狀聲請法院更正，我當時收到和
    解筆錄後沒有聲請更正，應該是和解筆錄的內容就是我們當時談的和解結果。被
    上訴人甲○○如果在和解當時有提到三十五萬元債務免除的話，這是訴訟標的外
    的和解應該會記載在和解筆錄上，法官再做完和解筆錄應該會將和解筆錄曉諭當
    事人，當事人理解和解筆錄後才會簽名」等語（參見本院卷第一二八頁至第一百
    三十頁）。上開二位證人，於台灣台北地方法院八十六年度訴字第二九三○號損
    害賠償事件，分別擔任兩造之訴訟代理人，惟上開二位證人對於上開事件之和解
    過程及和解結果，其等證言迴異，自由本院斟酌全部相關卷證，以資判斷何者之
    證言較為可採。次查：前揭證人胡文英律師之證言，固證稱：「兩造於談和解之
    過程中，有提到兩造間之全部債權、債務一律扯平」等語（參見原審卷第八十七
    頁反面），惟此部分之證言顯與被上訴人甲○○於本院審理時陳述：「伊當時只
    跟法官講說房子要啟封，並沒有說三十五萬元的債務要免除」（參見本院卷第一
    百三十頁）相反，而被上訴人甲○○之前揭陳述，反與證人王秋萍律師證稱：「
    因為本案是損害賠償的請求，是原告（即被上訴人）拋棄請求，訴外的部分是因
    為被告（即上訴人）去執行原告（即被上訴人）的房子，由被告（即上訴人）撤
    回執行程序，當時並沒有談到兩造其他債權債務的問題，因為本件是由法官勸諭
    和解，法官當時就講希望就本案有關的部分談，因為兩造還有其他很多的糾紛，
    不可能在這個案子一次談成。」等語（參見本院卷第一二九頁）相符。是證人胡
    文英律師之前揭證言，既然與其委任之當事人即被上訴人甲○○（亦為其餘被上
    訴人於上開損害賠償事件之法定代理人）之陳述相反，顯然與事實不符，自不可
    採。反觀，證人王秋萍律師之前揭證言，與對造當事人即被上訴人甲○○（亦為
    其餘被上訴人於上開損害賠償事件之法定代理人）之前揭陳述相符，較符合事實
    ，自足以採信。則可見兩造於台灣台地方法院八十六年度訴字第二九三○號損害
    賠償事件談和解當時，被上訴人甲○○（亦為其餘被上訴人於上開損害賠償事件
    之法定代理人）既然僅要求房子要啟封，並未要求系爭三十五萬之債務要免除，
    顯見兩造於上開損害賠償事件之和解過程中，並未談及兩造其債權債務問題，更
    遑論上訴人有免除系爭三十五萬元債務之意思表示。復查：依前揭二位證人之證
    言可知，兩造及二位證人於上開損害賠償事件有談和解，且於達成和解結果時，
    有將和解結果陳報法官，並由書記官將和解結果記載於和解筆錄上。然觀諸台灣
    台北地方法院八十六年度訴字第二九三○號損害賠償事件和解筆錄記載：「一、
    原告（即被上訴人）拋棄本件請求被告（即上訴人）給付一百七十六萬九千六百
    九十二元及法定利息。二、被告（即上訴人）願將與本案相牽連案件八十六年度
    訴字第九四四號判決將台北巿饒河街五五號三樓房屋遷讓交還原告（即被上訴人
    ）之履行期訂為八十六年十一月二十日，被告（即上訴人）如屆期未將屋內所有
    物品搬遷騰空，願拋棄對該等物品之所有權，由原告清理（即被上訴人）。三、
    被告（即上訴人）應將對於前述房屋及台北巿饒河街六一巷一弄三號二樓所為之
    假執行案件撤銷。」，並未提及上訴人有免除系爭三十五萬元債務之意思表示，
    然此和解筆錄內容與被上訴人甲○○（亦為其餘被上訴人於上開損害賠償事件之
    法定代理人）於本院審理時陳述：「伊當時只跟法官講說房子要啟封，並沒有說
    三十五萬元的債務要免除」（參見本院卷第一百三十頁）相符，顯見該和解筆錄
    並無漏載之情事。又若被上訴人認該和解筆錄，並未將兩造所談妥之和解結果，
    翔實全部記載於和解筆錄上，則依法應由被上訴人向台北地方法院聲請更正上開
    和解筆錄，在被上訴人依法聲請更正上開和解筆錄之前，自不容被上訴人反於該
    和解筆錄之內容，更行主張上訴人有免除系爭三十五萬元債務之意思表示。再者
    ，縱兩造於上開損害賠償事件，於談和解之過程中，雖然有人提到兩造間之全部
    債權、債務一切扯平等語，惟兩造達成之和解結果（詳如上開和解筆錄內容），
    並未有兩造間之全部債權、債務互相免除之意思表示。則於談和解之過程，縱有
    人提到兩造間之全部債權、債務一切扯平等語，僅是和解談判、折衝之過程，要
    難據此遽而推論上訴人有免除系爭三十五萬元債務之意思表示。末按和解原由兩
    造互相讓步而成立，和解之後任何一方所受之不利益均屬其讓步之結果，不能據
    為撤銷之理由（最高法院十九年度上字第一九六四號判例意旨可資參照）被上訴
    人雖主張上開和解筆錄內容對被上訴人顯然不公平云云。然查：上開和解筆錄之
    內容，是兩造於上開損害賠償事件中所達成之和解結果，已如前所述，則揆諸前
    揭判例意旨，則被上訴人所受之不利益係屬其讓步之結果，被上訴人自應受其拘
    束，且不得以此為撤銷之理由。
六、綜上，足見上訴人之抗辯，堪以採信，自難認上訴人主張之事實為真正。從而，
    被上訴人本於強制執行法第十四條第一項規定，請求本院八十七年度執字第四０
    三八號清償債務強制執行事件就被上訴人所有如附表所示不動產所為之強制執行
    程序，應予撤銷，為無理由，不應准許。原審判命本院八十七年度執字第四０三
    八號清償債務強制執行事件就被上訴人所有如附表所示不動產所為之強制執行程
    序，應予撤銷，自有未洽。上訴意旨指摘原判決不當，求予廢棄改判，為有理由
    。自應由本院予以廢棄改判，如主文第二項所示。
七、兩造其餘攻擊防禦方法，亦不影響判決結果，故不予一一論述。
據上論結，本件上訴為無理由，依民事訴訟法第四百三十六條之一第三項、第四百五
十條、第七十八條、第八十五條第一項前段，判決如主文。
中      華      民      國    八十九    年      十      月  十一      日
                                  臺灣板橋地方法院民事第一庭
~B審判長法  官  許瑞助
~B      法  官  許瑞東
~B      法  官  許麗華
右正本係照原本作成
本判決不得上訴
中      華      民      國    八十九    年      十      月    十一    日
~B      書記官  黃美雲


司法院資訊處製作；財團法人民間司法改革基金會備份。
